# 【求助】关于预交营业税及利润分配的两个问题请教

提问人：zxcv0987 时间：2017-06-14 15:04:54
想向大家请教两个问题：
1. 公司于 2016 年 5 月开始营改增，公司在 2016 年 4 月前收到客户支付的预收款时开具了发票，并缴纳了营业税，计入预交营业税，该部分税款随着收入逐月确认计入营业税金及附加。截止至 2016 年 12 月 31 日，账面还有较多预收账款，及对应的预交营业税，这部分营业税预计将在 2017 年期间计入营业税金及附加。
请问，这样的处理是否恰当？在 2017 年的报告披露中，税金及附加的科目中还出现“营业税”项目，是否正确？
2. 公司在 2015 年以非同一控制下购买A公司100%股权，A公司合并日的实收资本为 500 万元，未分配利润为 950 万元，可辨认净资产公允价值共计 1000 万元，购买对价为 500 万元，即合并日产生了 500 万元的负商誉，于 2015 年合并报表确认营业外收入500 万元。假设 2015 年至 2017 年A公司净资产无发生变动。
请问，A公司于 2017 年对公司进行利润分配，把 950 万元全部分配给公司，这样做是否恰当？ 因有会计师提出对于合并日前的 950 万元未分配利润不是归属于公司，而是归属于前股东，故不能把 950 万元分配给公司。这个说法又是否合理？
谢谢谢谢！

回答人：chenyiwei
对于 1 ），基本赞同 2 楼意见。
对于 2 ），因为A公司帐面净资产 1450 万，而其可辨认净资产评估值只有 1000 万，对此应高度关注A公司的资产是否已经发生减值，关注A公司的帐面净资产是否虚增，应当先挤掉虚增的泡沫，然后才能考虑利润分配问题，否则很可能形成事实上的超额分配。 另外，收购价格只有 500 万，是否表明A的净资产的收益法评估值只有 500 万？在这种情况下确认负商誉是不妥当的，可参考《瑞华研究2010 ～ 2016 汇编》之“问题3-2-53（非同一控制下合并中负商誉确认应注意的问题）”。

提问人：zxcv0987 时间：2017-06-15 10:51:29
谢谢！如果确认该交易确实存在负商誉，对于利润分配而言是否如 2 楼说的一样，可以对A公司的未分配利润进行分配？无需考虑原股东？

回答人：chenyiwei
在确保A的未分配利润真实，减值准备计提充分的前提下，根据股东之间的协议，如果购买日的未分配利润全部由新股东享有，则分配给新股东也是合适的。但新股东在确认投资收益后，需根据解释 3 号第一条规定考虑减值问题。

提问人：呼叫帮助 时间：2017-06-16 18:03:15
这个案例是否可以主要理解 股权交割完成后，公司已100%享有A公司净资产，因此在不违反公司法规定的情况下，A公司是可以向公司分利的。除非股权转让业务有特殊约定，否则会计师的观点是没有根据的。 如果购买日的未分配利润全部由新股东享有，但新股东在确认投资收益后，新股东需根据解释 3 号第一条规定考虑其长投的减值问题。

回答人：chenyiwei
可以这样理解。